# Протокол на УС на initLab, 2017-03-09

## Присъстващи

от УС:

* Васил Колев
* Ивайло Марков
* Марио Мишев
* Петко Борджуков

Извън УС: няма

## Дневен ред

1. Въпроси/предложения от Венцислав Атанасов (Slackware)
2. Провеждане на частни уроци в лаба
3. Идея за ползване на тавана на лаба за storage
4. Github issues
5. Други

## Въпроси/предложения от Венцислав Атанасов

* монтажът на прожектора ще изчака по-добро време
	* ще трябват по-добри дюбели
	* може да се наложи да се премонтира скобата на първия

* проектор (issue #144) - избрахме benq mx528, Владо ще го поръча.

* Чешмата в кухнята - issue 161, дадено на Венцислав.

* Фолио - да се вземе оферта и да се действа. Размерите ги има в github.

## Провеждане на частни уроци в Лаба

Владо да говори с хората, провеждащи такива по възможност да оставят дарение за лаба в размер някакъв процент от таксите.

## Таванът на лаба за storage

Отпада.

## github

* Issue 19 - Текущ план: @lz1irq ще донесе flir-а в събота, ще има хора в лаба и ще се ползва лекционната, та ще можем да погледнем отвън.
* Issue 69 - Владо ще се опита да оправят нещо по време на курса.
* Issue 119 - Ружи да прати човека към лаба в неделя.
* Issue 127 - @stefolog на сайта на лепенка.бг не пише никъде, че правят лепенки, има ли някъде информация по темата?:)

## Други

Няма.

Събранието приключи в 20:47.
