Протокол УС, 11.06.2019

Начало: 20:00
Присъстват:
От УС: Точо, Владо, Иво, Венци, Сашо
Членове: Силвия Пецанова

Дневен ред:
* преглед на свършеното от последната сбирка
    * нова батерия за кухнята
    * прогрес по отключването на студиото
    * лабов подкаст
    * гостуване на НПМГ
    * newsletter-и
    * разчистване на резервата
    * mirascreen и hdmi switch в лекционната
    * прогрес по хакатона
        * script за parse-ване на банкови излечения
    * вече имаме карта на метро
* предложение за промяна на предназначението на шкафчета в резервата
* предложение за преместване на част от не-AV нещата от студиото
* политика за чисти работни маси в лекционната и рубито
* обсъждането на финансовата дупка и какво може да се направи (Венци и Владо)
* обновяване на информацията за дарения и спонсорства
* обсъждане на пакети за временната работа от лаба
* хакатон
* разрешаване на ситуацията с препълването на кофите
    * има предложение за купуване на големи кофи
* предложение за изтривалки (Венци)
* разни
* github issues
    * добавяне на:
        * оправяне на брави в лаба
        * оправяне на екрана за проектора
        * оправяне на member box-овете в коридора
        * подреждане на лекционна
    * преглед 

Решения:
* Обсъждането на финансовата дупка и какво може да се направи (Венци и Владо)
    Решение: в случай на излишък можем да направим дарение към приятелски организации.
* Да преслушаме лабовия подкаст и да го публикуваме
* По картите за метро - Владо да изкара още карти за лаба
* По промяна на предназначението на шкафчета в резервата:
    Решение:
        - Владо да прибере документите
        - да се направят дубликати на ключа или да сменим ключалката
        - червения шкаф ще се отдели за ценни работи на fixed co-worker-и
        - за сивия шкаф да се смени ключалката
* По предложението за преместване на част от не-AV нещата от студиото
    Решение: да се преместят разклонители, psu кабели, мрежови кабели и свободни захранвания в междинното
* Политика за чисти работни маси в лекционната и рубито
    Решение:
        - Да говорим/пишем на членове:
            - да остават на маси само монитори (прибрани настрана)
            - клавиатури и мишки да се прибират
            - храна да не се оставя след края на деня
            - храна, която се разваля, да се изхвърля само в кухнята
            - текста ще се специфицира допълнително
* Обновяване на информацията за дарения и спонсорства
    Решение:
        - да редактираме страницата за подкрепа и да сложим 2-3 параграфа по въпроса
        - да се направи лесен достъп до нещата, които се случват в лаба
* Пакети за временната работа от лаба
    Решение:
        - 7 дена fixed desk (ако има свободни) - 64 лв
        - за други случаи индивидуално
* Хакатон:
    - Венци ще работи по membership системата (автоматизация) + автоматизация на студиото
    - Сашо ще се заеме с докеризация, също така ще започне по прототип за сайт базиран на wordpress api-то
    - Точо ще работи по spitfire с Крокодила, ще поеме новите хора или студиото
    - Иво липсва

За следващата среща остават:
* разрешаване на ситуацията с препълването на кофите
* има предложение за купуване на големи кофи
* предложение за изтривалки (Венци)
* github issues

Следваща среща 27.06 19:30
