Присъстваха: Владо (в началото), Сашо, Иво, Точо, Венци

**Начало: 20:04**
**Край: 22:04**

## Дневен ред:
* Обсъждане на текущото (епидемично и финансово) положение
* Задочно обсъждане на въпроси за УС онлайн (Владо)
* Разпределяне на ресорите между членовете (помещения, направления и т.н.)
* Предложение за identity provider за сайтовете и приложенията, свързани с Лаба (Алекс, Иво)
* Предложение за актуализиране, модернизиране или заменяне на текущата система pesho (St.Peter) (Венци)
* Предложение за лабов vpn (Владо)
* Смесителя за кухнята
* Други

## Обсъждане на текущото положение
* Имаме повече платили членски внос
* По-малко продажби от лафката
* За сега сме на минус все още
* Няма смисъл да се ъпдейтва

## Задочно обсъждане на въпроси за УС онлайн (Владо)
* Voting Система
* Венци предлага plugin за wordpress
* Иво: Владо предлагаше система за дебати
* Ще се говори с Владо и ще се помисли за решение
* Венци ще погледне предишни протоколи за взети решения, които биха могли да отидат в устава или правилника

## Разпределяне на ресорите между членовете (помещения, направления и т.н.)
* Сашо отговаря за студиото
* 3D Принтерите (Точо, Венци)
* Сайта (Владо, Венци)
* Принтерите (Точо)
* Мрежата на лаба (Иво, Крокодила)
* За книгите си търсим доброволец

## Предложение за identity provider за сайтовете и приложенията, свързани с Лаба (Алекс, Иво)
* Обсъдиха се като варианти gluu и keycloak
* Има plug-in-и за wordpress
* Ще си ги сетъпнеме локално и ще ги чекнеме

## Предложение за актуализиране, модернизиране или заменяне на текущата система pesho (St.Peter) (Венци)
* Обсъдихме различни варианти.
* Последно Венци предложи да се замени текущия сетъп с това устройство
* https://www.ipnetcontrol.net/bg/item-products-bg/6r8a
* Венци ще го вземе и ще го тества. И ако всичко е ок ще го сетъпне.

## Предложение за лабов vpn (Владо)
* Трябва да си оправиме мрежата първо
* Няма против
* Точо предлага WireGuard

## Смесителя за кухнята
* Имаме го, трябва да го монтираме.

## Други
* Следващо събиране: 01.12.2020г.
