# Дневен Ред:

1. Актуализация на мерките срещу COVID-19
2. Наемане на помещение за работилница
3. Събитя
4. Определяне на максималното пространство за съхранение на лични вещи от членовете
5. Актуализация на профила на Лаба в Google Maps
6. Актуализация на сайта на Лаба
7. Обсъждане на вариантите за поръчка на тениски (за УС и/или членове)
9. Други

**Начало 20:20**

Присъстват:

УС: Владо, Алекс, Венци, Точо, Иво

Членове: Ардаваст

1. Актуализация на мерките срещу COVID-19
	* наблюдаваме ситуацията, не предприемаме нови мерки

2. Наемане на помещение за работилница
	* заради финансовата ситуация и предстоящите разходи за отопление, отлагаме за след зимата

3. Събития
	* Алекс и Венци организират тематични събития по тяхно усмотрение
	* Да добавим нова страница, която да показва „Отключено/Заключено“

4. Определяне на максималното пространство за съхранение на лични вещи от членовете
	* Телевизорите на Венци са за общо ползване, може да се съхраняват в Лаба. Касовият му апарат също (личен проект).
	* Силно препоръчително е проектите да се документират (в сайта или в уикито)
	* Предложение за разчистване на хаквариума (17.10.2020)
	* В студиото остава само 1 работно място, техниката по рафответе ще се подреди

5. Актуализация на профила на Лаба в Google Maps
	* ОК сме да актуализираме снимките
	* Венци и Сашо ще получат достъп до Google My Business
	* Промените ще се обсъждат предварително по мейл

6. Актуализация на сайта на Лаба
	* Венци има предложения:
		* лесна среда за разработка на initlab.org
		* initlab.org да се хоства на spitfire, деплойва се ръчно
		* dev.initlab.org да се хоства на spitfire с CI/CD
		* миграция на фауната към уърдпрес, след като се реши окончателно за ID provider-а
	* ОК сме Венци да започне работа по точките
	* Нямаме ясна спецификация, какво искаме да има на сайта и кое как да работи
	* Предложение за миграция на уикито към уърдпрес (2 гласа за, 3 гласа против)
	* Предложение на Алекс за интеграция на стаиите от уикито в сайта – ще се дискутира на следващото УС
	* Алекс и Иво ще проучат за Identity provider, който да се ползва за SSO до следващото УС
	* На следващото УС ще коментираме системата pesho (St.Peter)

7. Обсъждане на вариантите за поръчка на тениски (за УС и/или членове)
	* Алекс показа тениска с едноцветен печат
	* Алекс ще пита за 10 бр. тениски различни размери ситопечат (едноцветни), и втора оферта за цветен печат (ако предлагат), и за да имаме представа – същите оферти но за 30 бр.

8. Други
	* Няма повдигнати теми

**Следващо УС: вторник, 10.11.2020 @ 20:00**

**Край: 23:33 ч.**
