# Дневен ред

1. Належащи покупко-продажби:
	1. Лампи за беседката;
	2. Малки настолни лампи (като белите сегашни);
	3. Радиостанция;
	4. Антена;
	5. Голямата черна маса за продажба;

2. Изпращане на информация до Майпос за верификация на сметката на Лаба
	* Владо има притеснения какво да съдържа информацията

3. Предложение на Венци относно нов външен вид на уебсайта на Лаба
	* Качено е тук: [Инит Лаб - хакерспейсът на София](https://initlab.org/%d0%b8%d0%bd%d0%b8%d1%82-%d0%bb%d0%b0%d0%b1-%d1%85%d0%b0%d0%ba%d0%b5%d1%80%d1%81%d0%bf%d0%b5%d0%b9%d1%81%d1%8a%d1%82-%d0%bd%d0%b0-%d1%81%d0%be%d1%84%d0%b8%d1%8f/)
	* Владо има против тази подредба

4. Определяне на официалните комуникационни канали на Лаба:
	1. официални: сайт, Фейсбук страница, Instagram профил, Телеграм група/групи (кои?)
	2. закриване на следните: Twitter, Mastodon. Решено е на предишното събрание, още не е случено.
	3. какво правим с Discord сървъра?
	4. community-организирани групи в Телеграм - дали да направим публичен списък, с пояснение че са организирани от общността, и имат отделни правила от тези на официалните канали на Лаба
	5. искаме ли да мигрираме към Matrix, или към нещо друго, или да не правим нищо за момента? Аргументи:
		* Телеграм е мислен за P2P комуникация, или за създаване на група от хора с общи интереси. В Лаба имаме много под-групи, и това вече не е подходящ начин за менажиране на комуникацията
		* УС няма контрол върху всички такива групи, защото се създават от отделни хора
		* Съобщенията/снимките са качени в някакъв клауд, а не стоят при нас
		* Имаше предложение да е 1 Телеграм група с подгрупи/подтеми, но Владо не го хареса

# Решения на УС

1. Належащи покупко-продажби:
	* //TODO Владо пуска събитие за гаражната разпродажба

	1. Лампи за беседката;
		* //TODO Марго търси лампи, евентуално ще вземем като посочените от Васил
	2. Малки настолни лампи (като белите сегашни);
		* //TODO Марго ще оглежда за такива
	3. Радиостанция;
		* //TODO: Венци и Иво ще говорят с някой за станцията, после ще се мисли за антена
	4. Антена;
	5. Голямата черна маса за продажба;
		* //TODO дъската я режем на части, краката ще опитаме да ги подарим/продадем

2. Изпращане на информация до Майпос за верификация на сметката на Лаба
	* //TODO: Владо ще качи нещата

3. Предложение на Венци относно нов външен вид на уебсайта на Лаба
	* //TODO: Владо, Венци и всеки друг заинтересуван подготвя примери със screenshots

4. Определяне на официалните комуникационни канали на Лаба:
	1. официални: сайт, Фейсбук страница, Instagram профил, Телеграм група/групи (кои?)
		* //TODO: ако канал съдържа името или брандинга на Лаба, той трябва да спазва канализационния правилник на Лаба. Канали, асоциирани с Лаба да имат поне един допълнителен модератор от УС на Лаба.
	2. закриване на следните: Twitter, Mastodon. Решено е на предишното събрание, още не е случено.
		* //TODO: виж решението от предишното заседание на УС.
	3. какво правим с Discord сървъра?
		* //TODO: Плавно преместваме каналите ни от Телеграм към Дискорд. Венци ще провери дали може да се добие пълен достъп до сървъра, понеже в момента собственикът му е неясен.
	4. community-организирани групи в Телеграм - дали да направим публичен списък, с пояснение че са организирани от общността, и имат отделни правила от тези на официалните канали на Лаба
	5. искаме ли да мигрираме към Matrix
		* Не искаме Matrix към момента, понеже не е готово за широката публика

5. Публични детайлни отчети? За или против и защо?
	* „членски портал на прозрачнината“
		* //TODO: подробните отчети ще бъдат преместени в портал, достъпен за членовете на Лаба
	* PDF отчет от 2025 за организацията, която би искала документ за отчетност.
		* //TODO: Владо ще приготви и изпрати такъв

6. Отворени врати - 12 юли
	* //TODO Марго и Венци ще пръсъстват, Васил ще пусне събитието в календара
